臺灣高等法院花蓮分院刑事裁定　　　　　 110年度抗字第57號
抗　告　人　　
即　被　告　黃俊程



上列抗告人因竊盜案件，不服臺灣臺東地方法院中華民國110年8
月30日羈押之裁定（110年度易字第166號），提起抗告，本院裁
定如下：
    主  文
抗告駁回。
    理  由
一、原裁定意旨略以：被告黃俊程因涉犯刑法第320條第1項之竊
    盜罪嫌，經原審法院訊問後，認被告涉犯上開罪嫌，犯罪嫌
    疑重大，且有事實足認被告有反覆實行同一犯罪之虞，認有
    羈押必要，故依刑事訴訟法第101條之1第1項第5款之規定，
    裁定自民國110年8月30日起予以羈押。
二、被告抗告意旨略以：伊於110年8月27日經臺東馬偕紀念醫院
    （下稱臺東馬偕醫院）醫師診斷右側聲帶有腫塊、右側口腔
    有白斑，急需保外就醫以住院開刀切除上開腫塊、白斑，而
    有刑事訴訟法第114條第3款「現罹疾病，非保外治療顯難痊
    癒」之情事。為此，請求撤銷原審羈押裁定，給予被告停止
    羈押之機會，准予以限制住居或定期向派出所報到等方式代
    替羈押云云。
三、按被告經法官訊問後，認為犯下列各款之罪，其嫌疑重大，
    有事實足認為有反覆實行同一犯罪之虞，而有羈押之必要者
    ，得羈押之：（五）刑法第320條、第321條之竊盜罪，刑事
    訴訟法第101條之1第1項第5款定有明文。而按羈押被告之目
    的，在於確保訴訟程序之進行、確保證據之存在、真實及確
    保刑罰之執行，而被告有無羈押之必要，及羈押後其原因是
    否仍然存在，有無繼續羈押之必要，應否延長羈押，均屬事
    實認定之問題，法院有依法認定裁量之職權，自得就具體個
    案情節予以斟酌決定，如就客觀情事觀察，法院許可羈押之
    裁定在目的與手段間之衡量並無明顯違反比例原則情形，即
    無違法或不當可言，且關於羈押原因之判斷，尚不適用刑事
    訴訟上之嚴格證明原則，而應適用自由證明程序。
四、經查：
  ㈠經原審法院訊問後，被告坦承起訴書所載全部犯行，且其所
    涉上開犯嫌，有被害人證詞、監視器畫面等為憑，足認其涉
    犯刑法第320條竊盜罪之犯罪嫌疑重大，此原審法院羈押被
    告之前提事實，經本院核閱卷證，並無疑義。而關於被告有
    反覆實行同一犯罪之虞，其於原審訊問時自承一再為竊盜之
    理由為工作不穩定，收入不足開銷，是原審認其犯罪動機、
    原因、環境迄今並無改變，且於起訴書所載110年5月至同年
    7月間，密切涉犯8件竊盜案件，前又有多次竊盜前科，另尚
    有其他竊盜案件在偵查、審理中，已有充分理由足認其有反
    覆實行竊盜犯罪之虞，具備刑事訴訟法第101條之1第1項第5
    款之羈押原因。而上開羈押原因，事理上難透過具保、責付
    、限制住居、定期向警察機關報到等拘束人身自由較輕之手
    段加以防止，非予羈押，顯有礙於後續案件審理甚至執行，
    且衡諸比例原則，被告短短2個月即涉嫌行竊8起，對社會治
    安有相當危害，各該被害人之損失尚未獲得彌補，是原審羈
    押被告有其必要，並無失其比例或顯不相當之處。
  ㈡又被告經醫師診斷右側聲帶有腫塊、右側口腔有白斑等情，
    固據被告提出臺東馬偕醫院110年8月27日乙種診斷證明書為
    憑。然經本院向法務部矯正署臺東看守所詢問依被告目前身
    體狀況是否有需要保外就醫開刀之急迫情形，該所覆以：被
    告入所後業依所內醫師轉診建議，陸續安排於110年8月27日
    、同年9月10日至臺東馬偕紀念醫院耳鼻喉科就診，並依該
    院主治醫師醫囑，另安排於110年9月26日戒護住院進行切片
    檢查，又該所特約醫師經檢視被告前揭臺東馬偕醫院就醫資
    料後，醫囑認被告目前病況無急迫性，可於監內門診或戒護
    外醫追蹤治療等情，有法務部矯正署臺東看守所OOO年O月OO
    日○○○字第OOOOOOOOOOO號函文及檢附之法務部矯正署臺
    東監獄就醫記錄、戒護外醫明細表附卷可參，可見被告並無
    非保外治療顯難痊癒之情形。況現今執行羈押之處所均配有
    醫師等專業人員或延聘專業特約醫師，足供受拘禁之人於羈
    押期間接受相當程度的醫療追蹤，並可獲得適當治療，倘其
    所罹疾病確有外醫需求，看守所猶能以戒護就醫之方式處理
    ，則被告所罹上揭病症，既可循上開看守所內部制度安排必
    要之醫療措施追蹤治療，難認被告現所罹患疾病，符合非保
    外就醫顯難痊癒之法定停止羈押事由。是被告執此指摘原裁
    定不當，為無理由。
五、綜上所述，原審法院審酌上情，認被告有羈押原因及必要，
    因而依法予以羈押，所採認之事實並無錯誤，所為反覆實行
    竊盜犯罪之虞之認定及羈押必要性之裁量，均無違法或不當
    之處。且被告為男性，涉犯之刑法第320條竊盜罪非最重本
    刑為3年以下有期徒刑、拘役或專科罰金之罪，亦無現罹疾
    病，非保外治療顯難痊癒情事，即無刑事訴訟法第114條各
    款規定應停止羈押之情形。是被告仍執前詞提起抗告，指摘
    原裁定不當，為無理由，應予駁回。
六、據上論斷，應依刑事訴訟法第412條，裁定如主文。
中    華    民    國    110    年    9    月    23    日
                    刑二庭  審判長  法  官 林慧英
                                    法  官 李水源
                                    法  官 謝昀璉
以上正本證明與原本無異。
本件不得再抗告。
中    華    民    國   110    年    9     月    23    日
                                    書記官 陳有信